臺灣臺南地方法院柳營簡易庭民事判決
111年度營簡字第9號
原      告  簡靖伃  
訴訟代理人  莊佳蓉律師
被      告  李佳柔  

上列當事人間請求侵權行為損害賠償事件，經本院柳營簡易庭於
民國111年2月22日言詞辯論終結，判決如下：
    主  文
一、被告應給付原告新臺幣50,000元，及自民國110年11月26日
    起至清償日止，按週年利率百分之5計算之利息。
二、原告其餘之訴駁回。
三、訴訟費用新臺幣3,200元，由被告負擔新臺幣640元，其餘由
    原告負擔。
四、本判決原告勝訴部分得假執行。
    事實及理由
一、被告經合法通知，無正當理由，未於言詞辯論期日到場，核
    無民事訴訟法第386條所列各款情形，爰依原告之聲請，由
    其一造辯論而為判決。
二、原告起訴主張：
  ㈠原告與訴外人周善俊為夫妻，原告前以被告侵害原告之配偶
    權提起訴訟，經本院於民國109年12月24日以109年度營簡字
    第661號判決原告之訴駁回後，被告明知周善俊已婚，卻仍
    於110年1月至6月間與周善俊有逾越一般社會交際之交往，
    由兩人Wechat之對話記錄可知，被告以「睡誰老公，小三我
    只有跟你在一起而已啦」、「老公，怎麼那麼早」、「我不
    會跑掉……只想等你來找我，誰也不想要！二月只有三次見面
    會不會有點誇張？我都懷疑我男朋友外面有女人了！」、「
    我十天沒有打炮了」、「我的洞進得去就好」，甚至被告亦
    有傳送兩人裸身、接吻親密合照等行為，被告侵害原告之配
    偶權，爰依民法第184條第1項、第195條1項、第3項請求侵
    權行為損害賠償。
　㈡並聲明：被告應給付原告新臺幣（下同）300,000元，及自起
    訴狀繕本送達被告翌日起至清償日止，按週年利率百分之5
    計算之利息。
三、被告雖未於言詞辯論期日到庭，惟被告以書狀表示原告所提
    出之原證5、6並非真實，由此無法證明被告之資力。
四、得心證之理由：
　㈠按因故意或過失，不法侵害他人之權利者，負損害賠償責任
    ；故意以背於善良風俗之方法，加損害於他人者亦同；數人
    共同不法侵害他人之權利者，連帶負損害賠償責任﹔不法侵
    害他人基於父、母、子、女或配偶關係之身分法益而情節重
    大者，被害人雖非財產上之損害，亦得請求賠償相當之金額
    ，民法第184條第1項、第185條第1項前段、第195條第1項、
    第3項分別定有明文。又所謂身分權，係指基於特定身分而
    發生的權利，主要有親權、配偶權及繼承權等，均屬於上開
    規定所稱之權利。而所謂配偶權，即指配偶間因婚姻而成立
    以互負誠實義務為內容之權利，因此，配偶之一方與第三人
    通姦時，有違善良風俗，並共同侵害他方配偶之配偶權。又
    不法侵害他人之身體、健康等人格法益以外之其他人格法益
    而情節重大者，被害人雖非財產上之損害，亦得請求賠償相
    當之金額（民法第195條第1項前段規定參照），且在身分權
    被侵害時，因身分權亦具有人格關係上之利益，故依民法第
    195條第3項之規定，第195條第1項前段關於人格權之規定得
    準用於身分權，而為民法第18條第2項之特別規定。又按婚
    姻係以夫妻之共同生活為其目的，配偶應互相協力保持其共
    同生活之圓滿安全及幸福，而夫妻互守誠實，係為確保其共
    同生活之圓滿安全及幸福之必要條件，故應解為配偶因婚姻
    契約而互負誠實之義務，配偶之一方行為不誠實，破壞共同
    生活之圓滿安全及幸福者，即為違反因婚姻契約之義務而侵
    害他方之權利。是一方配偶與第三人通姦，固係共同侵害他
    方配偶之配偶權，惟配偶權之範圍，依上說明應不以此為限
    ，凡逾越婚姻誠實義務之行為，諸如與配偶以外之人同宿一
    室、摟抱、親吻或其他等行為，依社會一般通念，足以破壞
    夫妻共同生活圓滿、安全及幸福，而有違婚姻關係配偶間應
    負之誠實義務者，均屬之；又婚姻本係兩獨立個體之結合，
    各有其家庭環境、成長背景或不同之思考及行為模式，婚姻
    雙方在想法、生活、或價值觀本即有所差距，夫妻間因細故
    吵架，甚至發生重大爭執，實所難免，縱生破綻，於兩人之
    婚姻關係存續中，實不容認他人藉詞關懷慰問或與其同住，
    對婚姻本質加以破壞，倘有予以干擾或侵害者，即屬破壞基
    於婚姻配偶權關係之生活圓滿、安全及幸福法益，該等破壞
    干擾行為與婚姻配偶權益所受之損害間自有相當因果關係。
    如明知為他人配偶卻故與之交往，其互動方式依社會一般觀
    念，已足以動搖婚姻關係所重應協力保持共同生活圓滿安全
    幸福之忠實目的時，不得謂非有以違背善良風俗之方法，加
    損害於他人之故意，茍配偶確因此受非財產上之損害即精神
    上痛苦，自亦得依法請求賠償。
　㈡查原告曾以被告侵害配偶權為由，於109年9月15日向本院提
    起訴訟，經本院109年12月24日以109年度營簡字第661號判
    決原告之訴駁回，有本院109年度營簡字第661號民事卷宗可
    佐，被告自應知悉周善俊為有配偶之人，不應再與周善俊有
    任何逾越一般朋友正常交往之行為。然由原告所提出被告與
    周善俊Wechat之對話內容觀之，被告稱周善俊為「老公」、
    「男朋友」，並以「我十天沒有打炮了」、「我的洞進得去
    就好」等字句性暗示周善俊，及兩人赤裸上身擁抱、親吻等
    親密照片，顯見兩人於上開訴訟後仍維持男、女朋友之交往
    關係，依上開說明，堪認被告故意侵害原告之配偶權，致原
    告受有精神上之損害，原告自得依民法第184條第1項之規定
    請求被告負損害賠償責任。
　㈢按慰藉金之賠償以身體、健康、名譽、自由、信用、隱私、
    貞操，或其他人格法益遭受侵害，而情節重大者，被害人精
    神上受有痛苦為必要，其核給之標準與財產上損害之計算不
    同，惟非不可斟酌雙方身份、資力與加害程度，及其他各種
    情形核定相當之數額；換言之，以人格權遭遇侵害，受有精
    神上之痛苦，而請求慰藉金之賠償，其核給之標準，須斟酌
    雙方之身份、資力與加害程度及其他各種情形核定相當之數
    額。本院審酌被告明知周善俊為有配偶之人，仍為如前開所
    示對話及傳送親密照片，原告目睹上開對話及照片，對其精
    神及家庭生活損害非輕，又原告為高職肄業，109年所得及
    財產均為0；被告大學肄業，109年所得及財產亦均為0，有
    稅務電子閘門財產所得調件明細表、個人戶籍資料在卷可稽
    ，參酌兩造之身分地位、職業、教育程度及經濟能力等一切
    情狀，認原告得請求被告賠償非財產上損害，應以50,000元
    為適當，逾此範圍，顯屬過高，不應准許。
　㈣至被告雖聲請通知證人陳政弘，證明被告之實際資力，惟有
    關被告資力多寡，本院係以客觀之稅務資料作為判斷，原告
    所提原證5、6之相關截圖，無從證明被告實際資力為何，自
    無通知證人陳政弘到庭作證之必要，附此敘明。
五、綜上所述，原告依侵權行為之法律關係請求被告給付50,000
    元，及自110年11月26日起至清償日止，按週年利率百分之5
    計算之利息，合於民法第229條第2項、第233條第1項前段、
    第203條規定，為有理由，應予准許。至原告逾此範圍之請
    求，則無理由，應予駁回。
六、末按各當事人一部勝訴、一部敗訴者，其訴訟費用，由法院
    酌量情形，命兩造以比例分擔或命一造負擔，或命兩造各自
    負擔其支出之訴訟費用；法院為終局判決時，應依職權為訴
    訟費用之裁判，民事訴訟法第79條、第87條第1項分別定有
    明文。本件訴訟費用額確定為3,200元（即第一審訴訟費用
    ），且原告為一部勝訴、一部敗訴。本院審酌原告勝訴部分
    之金額與原告全部請求金額之比例，認應由被告負擔640元
    ，其餘由原告負擔，爰判決如主文第3項所示。又本件係屬
    民事訴訟法第427條第1項簡易訴訟事件所為被告部分敗訴之
    判決，依同法第389條第1項第3款規定，就原告勝訴部分，
    應依職權宣告假執行，
七、本件事證已臻明確，兩造其餘之攻擊或防禦方法及所提出之
    證據，經本院斟酌後，認為均不足以影響本判決之結果，爰
    不逐一論列，附此敘明。
八、據上論結，本件原告之訴為一部有理由，一部無理由，依民
    事訴訟法第436條第2項、第79條、第87條第1項、第389條第
    1項第3款、第385條第1項前段，判決如主文。
中    華    民    國   111    年    3     月     8    日
                  臺灣臺南地方法院柳營簡易庭
                                法  官  陳  協  奇
以上正本係照原本作成。
如不服本判決，應於判決送達後20日內，向本院提出上訴狀並表
明上訴理由，如於本判決宣示後送達前提起上訴者，應於判決送
達後20日內補提上訴理由書（須附繕本）。
中　　華　　民　　國　　111 　年　　3 　　月　　8 　　日
                                書記官  黃  玉  真